Minutes et répertoires du notaire Charles DENIS de VILLIERS, 21 janvier 1800 - décembre 1809 (étude XXIX)
Archives nationales
- Répertoire(s) de Charles DENIS de VILLIERS, 1800 - 1809; MC/RE/XXIX/5 - MC/RE/XXIX/8
  - Répertoire. an VII, germinal - 1806, 30 juin, 1er germinal an VII (1800) - 30 juin 1806; MC/RE/XXIX/6
    - Inventaire après décès: Robin, Marie-Anne. Breaudat, Louis (veuve). Copeau (rue), n° 20/Montrouge (Hauts de-Seine), 29 janvier 1806
      inventaire après décès; Montrouge (Hauts-de-Seine); Copeau (rue); Robin, Marie-Anne; Breaudat, Louis
    - Inventaire après décès: Lecoq, Marie-Catherine. Duchesne, Nicolas (veuve). Saint-Benoît (rue), n° 30, 12 février 1806
      inventaire après décès; Saint-Benoît (rue); Lecoq, Marie-Catherine; Duchesne, Nicolas
    - Inventaire après décès: Finot, Marie-Jeanne. Millard, Joseph-Antoine (veuve). Saint-Dominique (rue), n° 9, 13 février 1806
      inventaire après décès; Saint-Dominique (rue); Finot, Marie-Jeanne; Millard, Joseph-Antoine
    - Inventaire après décès: Fontenay, Pierre-Nicolas de., 17 mars 1806
      inventaire après décès; Fontenay, Pierre-Nicolas de
    - Inventaire après décès: Degoy, Fiacre-Joseph., 20 mars 1806
      inventaire après décès; Degoy, Fiacre-Joseph
    - Inventaire après décès: Roualle de Boisgelou, Paul-Louis. République (quai de la), n° 21, île-Saint-Louis, 24 mars 1806
      inventaire après décès; République (quai de la); Roualle de Boisgelou, Paul-Louis
    - Inventaire après décès: Prévost Sausac de Traversay, Angélique-Laure. Prévost Saussac de Lavauzelle, Jean-François-Xavier (épouse). Militaire (ancien). Taranne (rue), n° 23, 26 mars 1806
      inventaire après décès; Taranne (rue); Prévost Sausac de Traversay, Angélique-Laure; Prévost Saussac de Lavauzelle, Jean-François-Xavier
    - Inventaire après décès: Dubois, François-René., 5 avril 1806
      inventaire après décès; Dubois, François-René; militaire
    - Inventaire après décès: Butet, Jean., 7 avril 1806
      inventaire après décès; Butet, Jean
    - Inventaire après décès: Boisseau de Lagalernerie, Sophie-Antoinette. Sèvres (rue de), n° 21, 14 avril 1806
      inventaire après décès; Sèvres (rue de); Boisseau de Lagalernerie, Sophie-Antoinette
    - Inventaire après décès: Herissant, Perpétue-Félicité. Dame, Marin (veuve). Propriétaire., 21 avril 1806
      inventaire après décès; Herissant, Perpétue-Félicité; Dame, Marin
    - Inventaire après décès: Bourgeois Richemont, Marie-Barbe. Girardeau, Jean-Nicolas-Magloire (épouse). Employé à l'administration aux postes. Sèvres (rue de), n° 139, 12 mai 1806
      inventaire après décès; Sèvres (rue de); Bourgeois Richemont, Marie-Barbe; Girardeau, Jean-Nicolas-Magloire
    - Inventaire après décès: Gourdon, Jean-Baptiste-Louis de. Notre-Dame des-Champs (rue), n° 49, 23 mai 1806
      inventaire après décès; Notre-Dame-des-Champs (rue); Gourdon, Jean-Baptiste-Louis de
    - Inventaire après décès: Boulanger, Marie-Françoise. Gourdon, Jean-Baptiste-Louis de (épouse). Notre-Dame des-Champs (rue), n° 49, 23 mai 1806
      inventaire après décès; Notre-Dame-des-Champs (rue); Boulanger, Marie-Françoise; Gourdon, Jean-Baptiste-Louis de
    - Inventaire après décès: Ferraud, Elisabeth. Dumarest, Louis-César-Jacques-Hilaire (épouse). Homme de loi. Vieux-Colombier (rue du), n° 8, 4 juin 1806
      inventaire après décès; Vieux-Colombier (rue du); Ferraud, Elisabeth; Dumarest, Louis-César-Jacques-Hilaire
    - Inventaire après décès: Hignard, Laurent-Jacques., 5 juin 1806
      inventaire après décès; Hignard, Laurent-Jacques; juriste
    - Inventaire après décès: Avrillier, Joseph., 5 juin 1806
      inventaire après décès; Avrillier, Joseph
    - Inventaire après décès: Lebouthilier, Anne-Marie-Pierrette. Leviconte de Blangy, Pierre-Constantin (veuve). Varennes (rue de), n° 31, hôtel d'Adhemar, 20 juin 1806
      inventaire après décès; Varenne (rue de); Lebouthilier, Anne Marie Pierrette; Leviconte de Blangy, Pierre Constantin
    - Inventaire après décès: Coignet de Courson, Marie-Emilie. BONDY (Seine-Saint-Denis), Grande rue, 20 juin 1806
      inventaire après décès; Bondy (Seine-Saint-Denis); Coignet de Courson, Marie-Emilie
  - Répertoire. 1806, 1er juillet - 1809, 1er juillet 1806 - 1809; MC/RE/XXIX/8
    - Inventaire après décès: Badin, Anne. Enningh, Gerardus (veuve). Canettes (rue des), n° 32, 5 juillet 1806
      MC/RE/XXIX/8
      inventaire après décès; Canettes (rue des); Badin, Anne; Enningh, Gerardus
    - Inventaire après décès: Symonnot, Alexandre-Guillaume., 7 juillet 1806
      inventaire après décès; Symonnot, Alexandre-Guillaume
    - Inventaire après décès: Faucon, Alexandre-Charles., 9 juillet 1806
      inventaire après décès; Faucon, Alexandre Charles
    - Inventaire après décès: Soe, Joseph-Léonard., 24 juillet 1806
      inventaire après décès; Soe, Joseph-Léonard
    - Inventaire après décès: Caussard, Marie-Marguerite. Drouet, Jacques-Philippe (épouse); Pinteau, Pierre (veuve). Limonadier (marchand). Saint-Dominique (rue), n° 102, 31 juillet 1806
      inventaire après décès; Saint-Dominique (rue); Caussard, Marie-Marguerite; Drouet, Jacques-Philippe; Pinteau, Pierre
    - Inventaire après décès: Raffard, Jean-Louis., 6 août 1806
      inventaire après décès; Raffard, Jean-Louis; restaurateur
    - Inventaire après décès: Jeannet, Louis-Sébastien., 12 août 1806
      inventaire après décès; Jeannet, Louis-Sébastien
    - Inventaire après décès: Dancret, Barthélemy., 19 août 1806
      inventaire après décès; Dancret, Barthélemy
    - Inventaire après décès: Louvet, Elisabeth. Brun, Joseph (épouse). Saint-Denis (rue), n° 366, 25 août 1806
      inventaire après décès; Saint-Denis (rue); Louvet, Elisabeth; Brun, Joseph
    - Inventaire après décès: Bergerot, Jérôme., 2 septembre 1806
      inventaire après décès; Bergerot, Jérôme
    - Inventaire après décès: Hely, Marie-Jacqueline. Soyer, Jean-Louis (veuve). Grenelle (rue de), n° 3, 6 septembre 1806
      inventaire après décès; Grenelle (rue de); Hely, Marie-Jacqueline; Soyer, Jean-Louis
    - Inventaire après décès: Reis, Jacob. Sellier carrossier. Université (rue de l'), n° 103, 13 septembre 1806
      inventaire après décès; Université (rue de l'); Reis, Jacob
    - Inventaire après décès: Boussuge, Etienne., 16 septembre 1806
      inventaire après décès; Boussuge, Etienne; sellier; carrossier
    - dépôt intitulé d'Inventaire après décès: Latour Dupin, Louis-Henri-Jean-Thomas de., 16 septembre 1806
      dépôt de pièces; inventaire après décès; Latour Dupin, Louis-Henri-Jean-Thomas de
    - Inventaire après décès: Lacour de Balleroy, Thaïs-Simone-Pauline de. Jaucourt, Etienne-Vivant de (veuve). Militaire (ancien). Planche (rue de la), n° 19, 29 septembre 1806
      inventaire après décès; Planche (rue de la); Lacour de Balleroy, Thaïs-Simone-Pauline de; Jaucourt, Etienne-Vivant de
    - Inventaire après décès: Delard, Marguerite-Marie-Claude. Lejeune, Robert-Joseph (épouse). Employé. Sépulchre (rue du), n° 5, 7 octobre 1806
      inventaire après décès; Saint-Sépulcre (rue du); Delard, Marguerite-Marie-Claude; Lejeune, Robert-Joseph; militaire
    - Inventaire après décès: Recules de Basmarin, Pierre-Jacques., 13 octobre 1806
      inventaire après décès; Recules de Basmarin, Pierre-Jacques
    - Inventaire après décès: Bouilliard, Jacques. Graveur en taille douce. Saint-Thomas-d'Enfer (rue), n° 5, 3 novembre 1806
      inventaire après décès; Saint-Thomas-d'Enfer (rue); Bouilliard, Jacques
    - Procès-verbal de défaut et inventaire après décès: Brochier, Joseph., 12 novembre 1806
      liquidation et partage de succession le 17 mars 1812, RE/XXIX/8
      inventaire après décès; Brochier, Joseph; graveur
    - Inventaire après décès: Fougeron, Anne-Marguerite. Gabia Descombes, Charles-Nicolas (veuve). Propriétaire. Saint-Jacques (rue), n° 29, 21 novembre 1806
      inventaire après décès; Saint-Jacques (rue); Fougeron, Anne-Marguerite; Gabia Descombes, Charles-Nicolas
    - Inventaire après décès: Baudon, Jeanne. Gosse, Joseph (épouse). Grenelle (rue de), n° 46, Saint-Germain, 24 novembre 1806
      inventaire après décès; Grenelle (rue de); Baudon, Jeanne; Gosse, Joseph
    - Inventaire après décès: Barbot, Barthélemy-Mathieu., 25 novembre 1806
      inventaire après décès; Barbot, Barthélemy-Mathieu
    - Inventaire après décès: Hubert, Jeanne-Madeleine. Ferrand, Joseph-Jean-Louis (épouse). Serrurier. Cherche-Midi (rue du), n° 29, 8 décembre 1806
      inventaire après décès; Cherche-Midi (rue du); Hubert, Jeanne-Madeleine; Ferrand, Joseph-Jean-Louis
    - Inventaire après décès: Guillaume de Chavaudon, Etienne-Paul., 10 décembre 1806
      inventaire après décès; Guillaume de Chavaudon, Etienne-Paul; serrurier
    - Inventaire après décès: Lefebvre, Jacques-Gabriel., 22 décembre 1806
      inventaire après décès; Lefebvre, Jacques-Gabriel
    - Inventaire après décès: Sautreau, Françoise. Lottin, Marie-François (épouse). Employé au Trésor public. Mazarine (rue), n° 46, 7 janvier 1807
      inventaire après décès; Mazarine (rue); Sautreau, Françoise; Lottin, Marie-François
    - Inventaire après décès: Ruelle, Marie-Geneviève. Exertier Barbas, Claude-Antoine (épouse). Blanchisseur. Neuve-Babylone (rue de), n° 7, 9 janvier 1807
      inventaire après décès; Neuve-de-Babylone (rue); Ruelle, Marie-Geneviève; Exertier Barbas, Claude-Antoine
    - Inventaire après décès: Drouet, Barthélemy., 24 janvier 1807
      inventaire après décès; Drouet, Barthélemy; teinturier blanchisseur
    - Inventaire après décès: Sauva, Jean-Laurent., 26 janvier 1807
      inventaire après décès; Sauva, Jean-Laurent
    - Inventaire après décès: Renout, Jean-Baptiste., 2 février 1807
      inventaire après décès; Renout, Jean-Baptiste
    - Inventaire après décès: Gilbert, Henry-Laurens., 5 février 1807
      inventaire après décès; Gilbert, Henry-Laurens
    - Inventaire après décès: Buffe, Nicolas-Prosper., 12 février 1807
      inventaire après décès; Buffe, Nicolas-Prosper
    - Inventaire après décès: Bel, Marie-Euphrasie., 13 février 1807
      inventaire après décès; Bel, Marie-Euphrasie
    - Inventaire après décès: Legrand, Jean-Jacques., 17 février 1807
      inventaire après décès; Legrand, Jean-Jacques
    - Inventaire après décès: Allais, Catherine-Françoise. Gravereau, Etienne (épouse). Horloger (ancien). Sèvres (rue de), maison de l'abbaye aux bois, 12 mars 1807
      inventaire après décès; Abbaye-aux-Bois; Allais, Catherine-Françoise; Gravereau, Etienne
    - Inventaire après décès: Donebecq, Catherine. Pavray, Jean-Nicolas (épouse). Seine-Saint-Germain (rue de), n° 47, 13 mars 1807
      inventaire après décès; Seine-Saint-Germain (rue de); Donebecq, Catherine; Pavray, Jean-Nicolas; horloger
    - Inventaire après décès: Ganeval, Pierre-Antoine., 14 mars 1807
      inventaire après décès; Ganeval, Pierre-Antoine
    - Inventaire après décès: Lesterlin, Nicolas. Pot de-Fer (rue du), n° 12/TRAINOU (Loiret), 16 mars 1807
      inventaire après décès; Pot-de-Fer (rue du); Lesterlin, Nicolas
    - Inventaire après décès: Dumesnil de Sommery, Jacques. Versailles (Yvelines), Satory (rue), n° 20, 21 mars 1807
      Précisions sur les lieux: Versailles (Yvelines)--Satory (rue de)
      inventaire après décès; Versailles (Yvelines); Dumesnil de Sommery, Jacques
    - Inventaire après décès: Bouchard, Jacques., 25 mars 1807
      inventaire après décès; Bouchard, Jacques
    - Inventaire après décès: Sorin, Claude., 26 mars 1807
      inventaire après décès; Sorin, Claude
    - Inventaire après décès: Lerouge, Joseph-Alexandre., 31 mars 1807
      inventaire après décès; Lerouge, Joseph-Alexandre
    - Inventaire après décès: Robillard, Jean-Baptiste., 13 avril 1807
      inventaire après décès; Robillard, Jean-Baptiste
    - Inventaire après décès: Trousseillier, Pierre., 16 avril 1807
      inventaire après décès; Trousseillier, Pierre
    - Inventaire après décès: Vermees, Isabelle-Thérèse., 18 avril 1807
      inventaire après décès; Vermees, Isabelle-Thérèse
    - Inventaire après décès: Rousseau, Marie-Marguerite-Françoise. Vautrin, Jean (épouse). Vins (marchand de). Grenelle (rue de), n° 89, Saint-Germain, 9 mai 1807
      inventaire après décès; Grenelle (rue de); Rousseau, Marie-Marguerite-Françoise; Vautrin, Jean
    - Procès-verbaux de créanciers de l'entreprise des Illuminations., 15 mai 1807
      Actes signalés par Thierry Boudignon, 2003-2012 (base de données migrée: voir contexte dans le Plan d’orientation général - Notaires de Paris, guides thématiques du Minutier).
      Date de création de la notice: 2012
      procès-verbal
    - Inventaire après décès: Fontenay, Marie-Joséphine de. Belhomme de Franqueville, Ambroise (épouse). Cassette (rue), n° 38, 3 juin 1807
      inventaire après décès; Cassette (rue); Fontenay, Marie-Joséphine de; Belhomme de Franqueville, Ambroise; commerçant
    - Inventaire après décès: Levacher Duplessis, -Emilie. Dupre, Jean-Baptiste-François (épouse). Notaire (ancien). Saint-Thomas-du-Louvre (rue), n° 134/14, 16 juin 1807
      inventaire après décès; Saint-Thomas-du-Louvre (rue); Levacher Duplessis, -Emilie; Dupre, Jean-Baptiste-François
    - Inventaire après décès: Cailleat, Anne. Basseras, Jérôme-Michel (épouse). Cordonnier. Ciseaux (rue des), n° 5, 7 juillet 1807
      inventaire après décès; Ciseaux (rue des); Cailleat, Anne; Basseras, Jérôme-Michel; notaire
    - Inventaire après décès: Duparc, François-Florent., 31 juillet 1807
      inventaire après décès; Duparc, François-Florent; cordonnier
    - Inventaire après décès: Nogent, Charles-Antoine-Jean., 28 août 1807
      inventaire après décès; Nogent, Charles-Antoine-Jean
    - Inventaire après décès: Cosson, Marie-Antoinette. Chrestien Desruflais, Philbert (veuve). Négociant (ancien), juge consul (ancien). Petits-Augustins (rue des), n° 21, 28 août 1807
      inventaire après décès; Petits-Augustins (rue des); Cosson, Marie-Antoinette; Chrestien Desruflais, Philbert
    - Inventaire après décès: Convers, Charlotte-Catherine-Augustine. Atrofe, Jean-Guillaume (épouse). Cassette (rue), n° 13, 3 septembre 1807
      inventaire après décès; Cassette (rue); Convers, Charlotte-Catherine-Augustine; Atrofe, Jean-Guillaume; juge; commerçant
    - Inventaire après décès: Girard, Pierre. Cheveux (marchand de). Canettes (rue des), 15 septembre 1807
      8 octobre 1807, adjudication du fonds de marchand de cheveux, RE/XXIX/8
      inventaire après décès; Canettes (rue des); Girard, Pierre
    - Inventaire après décès: Minet dit Gerard, Pierre-Nicolas., 22 septembre 1807
      inventaire après décès; Minet dit Gerard, Pierre-Nicolas; commerçant
    - Inventaire après décès: Mazengarbe, Jean-Charles-Joseph., 6 octobre 1807
      inventaire après décès; Mazengarbe, Jean-Charles-Joseph
    - Inventaire après décès: Grave, ?-Marie-Anne-Eléonore de. Grave, François de (veuve). Lieutenant général des armées de France. Sèvres (rue de), 16 novembre 1807
      inventaire après décès; Sèvres (rue de); Grave, ?-Marie-Anne-Eléonore de; Grave, François de
    - Inventaire après décès: Fournier, Barbe. L'homme, Gilbert (veuve). Boucher (marchand). Sèvres (rue de), n° 48, 16 décembre 1807
      inventaire après décès; Sèvres (rue de); Fournier, Barbe; L'homme, Gilbert; officier (armée)
    - Inventaire après décès: Durfort Boissiere, Alphonsine-Christine-Sophie-Geneviève., 2 janvier 1808
      inventaire après décès; Durfort Boissiere, Alphonsine-Christine-Sophie-Geneviève; boucher
    - Inventaire après décès: Maillard, Françoise., 2 janvier 1808
      inventaire après décès; Maillard, Françoise
    - Inventaire après décès: Doulcet, Agathe-Catherine. Decan, Benoît-Barthélemy (épouse). Magistrat au Parlement de Paris (ancien). Culture-Sainte-Catherine (rue), n° 48, 11 janvier 1808
      inhumée le 5 décembre 1807, paroisse des Minimes, placards de décès n° 7600, 7602, 7629 à 7631
      inventaire après décès; Culture-Sainte-Catherine (rue de la); Doulcet, Agathe Catherine (....-1807); Decan, Benoît Barthélemy
    - Inventaire après décès: Caussin, Joseph., 19 janvier 1808
      inventaire après décès; Caussin, Joseph; magistrat
    - Inventaire après décès: Trippet, Marguerite-Anne. Chappee, Louis (épouse). Fréjus (rue), n° 8, 2 février 1808
      inventaire après décès; Fréjus (rue de); Trippet, Marguerite-Anne; Chappee, Louis
    - Inventaire après décès: Mangin, Barbe-Marguerite. Laborie, Jean (épouse). Terrasier. Vierge (rue de la), n° 15, au Gros-Caillou, 8 février 1808
      inventaire après décès; Vierge (rue de la); Mangin, Barbe-Marguerite; Laborie, Jean
    - Inventaire après décès: Pilliet, Anne. Coqueterre, Jacques-François (veuve). Grenelle (rue de), n° 62, Saint-Germain, 17 février 1808
      inventaire après décès; Grenelle (rue de); Pilliet, Anne; Coqueterre, Jacques-François
    - Inventaire après décès: Genod, Hugues., 22 février 1808
      inventaire après décès; Genod, Hugues
    - Inventaire après décès: Cugny dite Latour, Marguerite., 24 février 1808
      inventaire après décès; Cugny, Marguerite; Latour, Marguerite
    - Inventaire après décès: Maubarit, Jean., 27 février 1808
      inventaire après décès; Maubarit, Jean
    - Inventaire après décès: Menant, Marie-Catherine. Barillet, Jean-Baptiste (veuve). Neuve des-Capucines (rue), n° 11, 18 mars 1808
      inventaire après décès; Neuve-des-Capucines (rue); Menant, Marie-Catherine; Barillet, Jean-Baptiste
    - Inventaire après décès: Desmasures, Jean-Baptiste., 28 mars 1808
      inventaire après décès; Desmasures, Jean-Baptiste
    - Inventaire après décès: Malhet, Jean-Pierre-Firmin., 2 avril 1808
      inventaire après décès; Malhet, Jean-Pierre-Firmin
    - Inventaire après décès: Malezieu, Adélaïde-Raimonde de. Le Senechal de Carcado, Louis-Gabriel (veuve). Maréchal de camp (ancien). Mézières (rue), n° 9, 23 avril 1808
      inventaire après décès; Mézières (rue de); Malezieu, Adélaïde-Raimonde de; Le Senechal de Carcado, Louis-Gabriel
    - Inventaire après décès: Dupré, Marie-Charlotte-Denise. Leblanc, Philibert (épouse divorcée); Gilles, Antoine-Martin (veuve). LaTour-d'Auvergne (rue de), n° 30, 12 mai 1808
      inventaire après décès; La-Tour-d'Auvergne (rue de); Dupré, Marie-Charlotte-Denise; Leblanc, Philibert; Gilles, Antoine-Martin; officier général
    - Inventaire après décès: Geoffroy de Petitbors, Charles., 14 mai 1808
      inventaire après décès; Geoffroy de Petitbors, Charles
    - Procès-verbal de défaut et inventaire après décès: Benoist, Marie-Julienne-Renée. Sauvage, Nicolas (épouse). Neuve de-Richelieu-Sorbonne (rue), n° 8, 28 mai 1808
      inventaire après décès; Neuve-de-Richelieu (rue); Benoist, Marie-Julienne-Renée; Sauvage, Nicolas
    - Inventaire après décès: Geoffroy, Marie-Antoinette. Moyencourt, Cyr-François de (épouse). Tapissier. Bac (rue du), n° 49, 30 mai 1808
      inventaire après décès; Bac (rue du); Geoffroy, Marie-Antoinette; Moyencourt, Cyr-François de
    - Inventaire après décès: Damerat Dubourgneuf, Marie-Victoire-Louise. Tournelle, François-Justin-Maurice (épouse). Acteur du Théâtre français. Port-Mahon (rue du), n° 9, 2 juin 1808
      inventaire après décès; Port-Mahon (rue de); Damerat Dubourgneuf, Marie-Victoire-Louise; Tournelle, François-Justin-Maurice; tapissier
    - Inventaire après décès: Lavril, Marie-Geneviève. Lavois, Pierre-Etienne (épouse). Blanchisseur. Université (rue de l'), n° 71, 7 juin 1808
      inventaire après décès; Université (rue de l'); Lavril, Marie-Geneviève; Lavois, Pierre-Etienne
    - Inventaire après décès: Bernard, Jeanne. Bertrand, Julien (veuve). Saints-Pères (rue des), n° 16, 22 juin 1808
      inventaire après décès; Saints-Pères (rue des); Bernard, Jeanne; Bertrand, Julien; teinturier blanchisseur
    - Inventaire après décès: Lecamus, Anne-Nicole. Lecamus, Joseph-Charles-Auguste (veuve). Versailles (Yvelines), Orangerie (rue de l'), n° 76, 6 juillet 1808
      Précisions sur les lieux: Versailles (Yvelines)--Orangerie (rue de l')
      inventaire après décès; Versailles (Yvelines); Lecamus, Anne-Nicole; Lecamus, Joseph-Charles-Auguste
    - Dépôt de lettre de Bourgeoisie., 9 juillet 1808
      dépôt de pièces
    - Inventaire après décès: Laruelle, Marie-Marguerite. Pascal, Jean-Joseph (épouse). Serrurier en voitures. Saints-Pères (rue des), n° 65, 13 juillet 1808
      inventaire après décès; Saints-Pères (rue des); Laruelle, Marie-Marguerite; Pascal, Jean-Joseph
    - Inventaire après décès: Simonney, Barbe., 15 juillet 1808
      inventaire après décès; Simonney, Barbe; serrurier
    - Inventaire après décès: Saint-Andrieux, Marie-Anne-Catherine de. Rellier, Pierre (veuve); Louvet, François (veuve). Grenelle (rue de), n° 57, Saint-Germain, 1er août 1808
      inventaire après décès; Grenelle (rue de); Saint-Andrieux, Marie-Anne-Catherine de; Rellier, Pierre; Louvet, François
    - Inventaire après décès: Leger, Jean-Louis. Sèvres (rue de), 6 août 1808
      inventaire après décès; Sèvres (rue de); Leger, Jean-Louis
    - Vente d'intérêts de la Manufacture des glaces., 8 août 1808
      acte de vente
    - Inventaire après décès: Nardeau, Marie-Thérèse-Claudine. Vallet, Etienne-François (épouse). Employé. Vaugirard (rue de), n° 6, 9 septembre 1808
      inventaire après décès; Vaugirard (rue de); Nardeau, Marie-Thérèse-Claudine; Vallet, Etienne-François
    - Inventaire après décès: Lejeune, Robert-Joseph., 21 septembre 1808
      inventaire après décès; Lejeune, Robert-Joseph
    - Inventaire après décès: Barie, Claude-Augustin., 28 septembre 1808
      inventaire après décès; Barie, Claude-Augustin
    - Inventaire après décès: Leneveux, Jean-François., 1er octobre 1808
      inventaire après décès; Leneveux, Jean-François
    - Inventaire après décès: Dayot dite Duplessis, Emilie-Françoise. Sépulchre (rue du), n° 17, 20 octobre 1808
      inventaire après décès; Saint-Sépulcre (rue du); Dayot dite Duplessis, Emilie-Françoise
    - Inventaire après décès: Seurtey, Jeanne-Françoise. Bry, Antoine-Nicolas (épouse). Triperie (travailleur à la). Petit-Saint-Jean-au-Gros-Caillou (rue du), n° 6, 7 novembre 1808
      inventaire après décès; Saint-Jean-au-Gros-Caillou (rue); Seurtey, Jeanne-Françoise; Bry, Antoine-Nicolas
    - Inventaire après décès: Hazard, Marie-Joséphine. Chenu, François (épouse). Tabac (marchand de). Cherche-Midi (rue du), n° 2, 16 novembre 1808
      inventaire après décès; Cherche-Midi (rue du); Hazard, Marie-Joséphine; Chenu, François; charcutier
    - Inventaire après décès: Dupin de Nohant, Maurice-François-Elisabeth. Chef escadron roi deux-Siciles, chevalier de la Légion d'honneur. Harpe (rue de la), hôtel Narbonne/NOHANT (Indre)., 29 novembre 1808
      inventaire après décès; Nohant-Vic (Indre); Harpe (rue de la); Dupin de Nohant, Maurice-François-Elisabeth; commerçant
    - Inventaire après décès: Cuvillier, Adélaïde-Jeane. Pigalle, Jean-Gervais (épouse divorcée). Ormes (quai des), n° 60, 6 décembre 1808
      inventaire après décès; Ormes (quai des); Cuvillier, Adélaïde-Jeane; Pigalle, Jean-Gervais (épouse divorcée)
    - Inventaire après décès: Mention, Jeanne. Lambert, Claude (épouse). Perruquier. Four-Saint-Germain (rue du), n° 78, 12 décembre 1808
      inventaire après décès; Four-Saint-Germain (rue du); Mention, Jeanne; Lambert, Claude
    - Inventaire après décès: Sommet, Edme., 17 avril 1809
      inventaire après décès; Sommet, Edme; coiffeur
    - Inventaire après décès: Morel, Théophile-Joseph., 2 mai 1809
      inventaire après décès; Morel, Théophile-Joseph
    - Inventaire après décès: Berranger, Marie-Anne. Girard, Jean-Louis (épouse); Lebland, Joseph (veuve). Aubergiste. Saint-Dominique (rue), n° 106, 10 mai 1809
      14 décembre 1818, vente de fonds d'aubergiste à Jean-Louis Girard et Charlotte Claro, son épouse, rue des Fossés Saint-Bernard, n° 22, RE/XII/15.